NGENIERA EN SOFTWARE Y MECATRÓNICA

courantluna.github.io/Portafolio heydi0811@gmail.com Get the english version here!





ACERCA DE HEYDI GARCÍA

Desarrolladora full stack con experiencia en C#, JavaScript y Python, y experiencia en diseño e impresión 3D, automatización, auditoría ISO 9001:2015, docencia en robótica STEAM, diseño electrónico, microcontroladores, gestión de proyectos y sistemas de calidad.

Competente en el uso de frameworks como React, Bootstrap y Material Design, aplicando heurísticas de usabilidad y accesibilidad en el desarrollo de interfaces. Con habilidades en prototipado con Figma, diseño de sistemas, y uso de bases de datos como MySQL y SQL Server. Trabajo bajo metodologías Agile, Scrum con Azure DevOps, utilizando Git para control de versiones. Actualmente en una ruta full stack con C# y Javascript, con Razor, Bootstrap, Angular y React para ejecutar proyectos personales innovadores.

Conecta conmigo en <u>LinkedIn</u> para conocer más sobre mis talentos, preparación y experiencias.

EXPERIENCIA PROFESIONAL

2024 - Actualidad | Full Stack Software Analyst | DIDA <u>info@dida.gov.do</u>

Contribuyendo al desarrollo de un sistema interno para centralizar servicios y optimizar procesos. Conocimiento de Angular v19, TypeScript, Bootstrap v5.3 y ASP.NET Core v8.0

2023 - 2024 | Técnico de Soporte Informático | Ministerio de Educación, RD educacion@minerd.gob.do

Capacitación a docentes en robótica y tecnologías STEAM, utilizando Arduino, LEGO Mindstorms.

2023 | Maestra de Robótica | LAM School International | info@lamschool.edu.do

Docente de robótica para estudiantes de 1ro a 9no grado, integrando kits WeDo y EV3 Mindstorms en el currículo educativo.

2021 - 2022 | Ingeniera de Proyectos | Plásticos Ideales

proyectos@plasticosideales.com

Liderazgo en proyectos de seguridad industrial, gestión de calidad ISO 9001:2015 y diseño de productos 3D. Implementación de mejoras en procesos de producción con microcontroladores y automatización.

2021 | Técnico de Automatización | Hanesbrands Inc. | automatizacion@hanesbrands.com

Automatización de procesos en planta, utilizando microcontroladores y servomotores para optimizar tiempos de producción. Desarrollo de prototipos en SolidWorks e impresión 3D.

EDUCACIÓN

2022 - Actualidad | Ingeniería en Software | INTEC |

Estudiante de termino cursando 10mo trimestre

2022 | Auditor ISO 9001:2015 | AENOR

2018 - 2021 | Tecnólogo en Mecatrónica | ITLA)

Máximo Índice Académico de 4.00 en su promoción de 2021

HABILIDADES

Lenguajes: C#, JavaScript, Python

Frontend: HTML, CSS, React, Bootstrap, Material Design

Backend: C#, Node.js, .NET Framework

Automatización y diseño: Diseño de sistemas automatizados,

microcontroladores, SolidWorks, impresión 3D

Bases de datos: MySQL, SQL Server

Control de versiones: Git (GitFlow, TrunkBase)

Metodologías: Scrum, Azure DevOps Microservicios: Diseño e implementación Sistemas de calidad: ISO 9001:2015

IDIOMAS

Español: Nativo I Inglés: Intermedio

PASATIEMPOS

Senderismo, diseño UX/UI, desarrollo de proyectos tecnológicos.